【裁判字號】    92,台上,2095
【裁判日期】    920925
【裁判案由】    租佃爭議
【裁判全文】
最高法院民事裁定                              九十二年度台上字第二○九五號
    上  訴  人  乙○○
    訴訟代理人  藍松喬律師
    被 上訴 人  戊○○
                甲○○
                丙○○
                己○○
                庚○○
                丁○○
    共      同
    訴訟代理人  朱昭勳律師
右當事人間因租佃爭議事件，上訴人對於中華民國九十二年四月二十九日台灣高等法
院第二審判決（九十一年度上字第八六三號），提起上訴，本院裁定如左：
    主  文
上訴駁回。
第三審訴訟費用由上訴人負擔。
    理  由
按對於第二審判決上訴，非以其違背法令為理由，不得為之。又提起上訴，上訴狀內
應記載上訴理由，表明原判決所違背之法令及其具體內容，暨依訴訟資料合於該違背
法令之具體事實，民事訴訟法第四百六十七條、第四百七十條第二項定有明文。而依
同法第四百六十八條規定，判決不適用法規或適用不當者，為違背法令；依同法第四
百六十九條規定，判決有該條所列各款情形之一者，為當然違背法令。是當事人提起
上訴，如依民事訴訟法第四百六十八條規定，以第二審判決有不適用法規或適用法規
不當為理由時，其上訴狀或理由書應表明該判決所違背之法令條項，或有關判例、解
釋之字號，或成文法以外之習慣或法理等及其具體內容，暨係依何訴訟資料合於該違
背法令之具體事實；如以民事訴訟法第四百六十九條所列各款情形為理由時，其上訴
狀或理由書應表明該判決有合於各該條款規定情形之具體內容，及係依何訴訟資料合
於該違背法令之具體事實。上訴狀或理由書如未依上述方式表明，或其所表明者顯與
上開法條規定不合時，即難認為已合法表明上訴理由，其上訴自非合法。本件上訴人
對第二審判決提起上訴，雖以該判決有理由矛盾暨不備理由等違背法令為由，惟核其
上訴理由狀所載內容，仍屬就原審取捨證據、認定事實之職權行使與其他與判決結果
不生影響之理由，指摘原判決不當，並就原審本於上開職權之行使所論斷：本件被上
訴人（按：第一、二審判決將被上訴人庚○○誤載為曾廣熾，另原判決將被上訴人甲
○○誤載為朱傳孕）主張上訴人未經其同意，在系爭農地上興建房屋居住係屬不自任
耕作，既為可採。則其依耕地三七五減租條例第十六條第二項規定，主張兩造間之耕
地租賃契約無效，並訴請上訴人拆屋還地，為有理由等情，泛言謂為違法，而非表明
該判決所違背之法令及其具體內容，暨依訴訟資料合該違背法令之具體事實，難認其
已合法表明上訴理由。依首揭說明，應認其上訴為不合法。
據上論結，本件上訴為不合法。依民事訴訟法第四百八十一條、第四百四十四條第一
項、第九十五條、第七十八條，裁定如主文。
中      華      民      國    九十二    年      九      月    二十五    日
                              最高法院民事第五庭
                                  審判長法官  朱  錦  娟
                                        法官  顏  南  全
                                        法官  許  澍  林
                                        法官  葉  勝  利
                                        法官  劉  延  村
      右正本證明與原本無異
                                              書  記  官
中      華      民      國    九十二    年      十      月      八      日
                                                                        Ｂ


司法院資訊處製作；財團法人民間司法改革基金會備份。
